# 请教陈版主合并抵消问题

提问人：damon0306 时间：2016-08-09 21:53:59
陈老师您好！之前在上网看到一个例子如下： 上市公司实施股权激励对象中包括子公司的高管。上市公司持有子公司80%的股份。
分摊至子公司的股权激励费用为 50 万元。子公司的少数股东是否应该承担该部分股权激励费用。即母公司确认长期股权投资的时候是按 40 万还是 50 万？ 您回复到“这种情况属于母公司为子公司承担费用，所承担的费用仍然按照全额计算，因为少数股东也是享受到了作为激励对象的子公司高管为子公司提供服务的相关经济利益，即母公司确认“长期股权投资——子公司”50，子公司相应确认资本公积 50 和管理费用 50 。但在合并报表层面，该 50 的股权激励费用中应有 10 计入少数股东损益。即相当于合并报表层面的处理效果是： 借：管理费用 50 贷：资本公积 40 贷：少数股东权益 10 借：少数股东权益 10 贷：少数股东损益 10” 请教陈老师为什么要做最后一笔“借：少数股东权益 10 贷：少数股东损益 10”，这笔的依据在哪里呢？是否不应该做这笔呢？

回答人：chenyiwei
这笔分录是需要的。表明少数股东应承担 10 的股权激励费用（因此该股权激励事项对归属母公司股东的净利润的影响是－ 40 ），但因为该费用是母公司代为承担的，所以少数股东权益并未因此减少。

提问人：damon0306 时间：2016-08-10 10:16:10
那陈老师，这样的话，是不是意味着期末少数股东权益依然是期末子公司净资产*少数股东持股比例呢？只不过是期初少数股东权益+本期少数股东损益不等于期末少数股东权益了？

回答人：chenyiwei
是的。你说的这个差额就是权益性交易转给少数股东的金额。